臺灣屏東地方法院民事裁定　
111年度監宣字第183號
聲  請  人  許珠玉  

相  對  人  鍾皓國  

上聲請人聲請監護宣告事件，本院裁定如下：
    主  文
宣告鍾皓國（男，民國00年0 月00日生，身分證統一編號：Z000
000000號，籍設屏東縣○○鄉○○路0段000○0號）為受監護宣
告人。
選定聲請人許珠玉為受監護宣告人鍾皓國之監護人。
指定許雄明（男，身分證統一編號：Z000000000號）為會同開具
財產清冊之人。
聲請程序費用由受監護宣告人鍾皓國負擔。
    理  由
一、按「民法第14條對於因精神障礙或其他心智缺陷，致不能為
    意思表示或受意思表示，或不能辨識其意思表示之效果者，
    法院得因本人、配偶、四親等內之親屬、最近一年有同居事
    實之其他親屬、檢察官、主管機關、社會福利機構、輔助人
    、意定監護受任人或其他利害關係人之聲請，為監護之宣告
    。」，民法第14條第1 項定有明文。又「法院應於鑑定人前
    ，就應受監護宣告之人之精神或心智狀況，訊問鑑定人及應
    受監護宣告之人，始得為監護之宣告。但有事實足認無訊問
    之必要者，不在此限。鑑定應有精神科專科醫師或具精神科
    經驗之醫師參與並出具書面報告。」、「法院為監護之宣告
    時，應依職權就配偶、四親等內之親屬、最近一年有同居事
    實之其他親屬、主管機關、社會福利機構或其他適當之人選
    定一人或數人為監護人，並同時指定會同開具財產清冊之人
    。」，家事事件法第167 條、民法第1111條第1 項亦分別定
    有明文。
二、聲請意旨略以：聲請人為鍾皓國之母親，而鍾皓國因罹患智
    能重度障礙症，現已達不能為意思表示或受意思表示或不能
    辨識其意思表示之程度，聲請人爰依法聲請本院准予對鍾皓
    國為監護宣告等語，並提出聲請人及鍾皓國之戶籍謄本、鍾
    皓國之親屬系統表等資料為證。
三、經查，本院依法對鍾皓國進行鑑定程序，其經黃文翔醫師鑑
    定後認為：鍾皓國目前已經處於重度智能不足狀態，因而導
    致個人認知功能嚴重失能，為意思表示或受意思表示或辨識
    其意思表示效果之能力完全喪失，可以判定為無意思能力，
    無法獨力處理個人法律事務與從事個人財務管理，也無法主
    張或維護個人權益，建議個案應該已經達到監護宣告之標準
    等語，有屏安醫療社團法人屏安醫院函文暨所附精神鑑定報
    告書、臨床心理衡鑑照會及報告單各1 份在卷可憑，是依上
    揭鑑定結果，鍾皓國因患有上揭疾病，致已達不能為意思表
    示或受意思表示，或不能辨識其意思表示之效果之程度，應
    可認定。本院爰依法宣告鍾皓國為受監護宣告之人。
四、次查，就鍾皓國之監護人部分，聲請人陳述：請選任伊擔任
    監護人等語，本院審酌，聲請人為鍾皓國之母親，為親密之
    親屬，且鍾皓國之外祖父許雄明、舅舅許伯銘、阿姨許鵬燕
    及許錦雀均同意由聲請人擔任監護人，有同意書1 份在卷可
    參，是本院參酌上情，認由聲請人擔任監護人，應屬適當，
    爰依上揭法條規定，選定聲請人擔任鍾皓國之監護人。又經
    本院選定之監護人即聲請人，自應依民法第1112條規定，負
    責護養療治鍾皓國之身體及妥善為財產管理之職務，一併敘
    明。
五、另就指定會同開具財產清冊之人部分，聲請人陳述：請指定
    伊父親許雄明擔任等語，本院審酌，許雄明為鍾皓國之外祖
    父，由其擔任會同開具財產清冊之人，應無不當，本院爰指
    定許雄明擔任會同開具財產清冊之人。又依民法第1113條準
    用同法第1099條之規定，於監護開始時，監護人即聲請人對
    於鍾皓國之財產，應會同許雄明，於2 個月內開具財產清冊
    並陳報法院，併此敘明。
六、依家事事件法第164 條第2 項，裁定如主文。
中　　華　　民　　國　　111 　年　　10  　月　　 7  　日
                      家事法庭法　官  李芳南
以上正本係照原本作成。
如對本裁定抗告須於裁定送達後10日內向本院提出抗告狀，並繳
納抗告費1,000 元。
中　　華　　民　　國　　111 　年　　10  　月　　 7　　日
                              書記官　姚啟涵